【裁判字號】    98,審訴,4068
【裁判日期】    981119
【裁判案由】    毒品危害防制條例
【裁判全文】
臺灣高雄地方法院刑事判決            98年度審訴字第4068號
公  訴  人  臺灣高雄地方法院檢察署檢察官
被      告  乙○○
上列被告因毒品危害防制條例案件，經檢察官提起公訴（起訴案
號：98年度毒偵字第5119、5543號）後，嗣因被告就被訴事實為
有罪之陳述，本院依簡式審判程序審理，判決如下：
    主  文
乙○○施用第一級毒品，貳罪，各處有期徒刑柒月。又持有第一
級毒品，處拘役拾日，如易科罰金，以新臺幣壹仟元折算壹日
，扣案之第一級毒品海洛因壹包（驗前淨重零點零陸公克、驗
後淨重零點零伍肆公克）沒收銷燬之。有期徒刑部分，應執行有
期徒刑壹年。
    事  實  及  理  由
一、本件被告乙○○所犯之罪，為死刑、無期徒刑、最輕本刑為
    3 年以上有期徒刑以外之罪，其於準備程序進行中，就被訴
    事實為有罪之陳述，經本院告知簡式審判程序之旨，並聽取
    檢察官及被告之意見後，裁定進行簡式審判程序。
二、犯罪事實：
    乙○○前因施用毒品案件，經本院以89年毒聲字第1003號裁
    定送觀察、勒戒後，認無繼續施用毒品之傾向，於民國89年
    2 月15日釋放出所（指揮書執畢日89年2 月29日），並經臺
    灣高雄地方法院檢察署檢察官以89年度毒偵字第1202號為不
    起訴處分確定。於前開觀察、勒戒執行完畢釋放後5 年內，
    又因施用毒品案件，經本院以89年度易字第5317號判處有期
    徒刑3 月確定，於91年1 月9 日易科罰金執行完畢（不構成
    累犯）。乙○○基於施用第一級毒品海洛因之犯意，於98年
    7 月27日某時許，在高雄縣梓官鄉○○路148 巷58號住處內
    ，以將海洛因摻入香煙吸食之方式，施用第一級毒品海洛因
    1 次。嗣於98年7 月28日晚上9 時許，為警在高雄縣彌陀鄉
    ○○○路與中正南路口查獲，嗣經採尿送驗，檢驗結果確呈
    可待因、嗎啡陽性反應。另基於施用第一級毒品海洛因之犯
    意，於98年8 月22日某時許，在高雄縣梓官鄉○○路148 巷
    58號住處內，以將海洛因摻入香煙吸食之方式，施用第一級
    毒品海洛因1 次。另基於持有第一級毒品海洛因之犯意，從
    98年8 月24日12時20分許，在高雄縣岡山鎮某「7-11便利超
    商」前，以新臺幣500 元之代價，向年籍不詳之綽號「哥仔
    」之成年男子購入第一級毒品海洛因1 小包（驗前淨重0.06
    3 公克、驗後淨重0.054 公克）而持有之，嗣於98年8 月24
    日中午12時40分許，在高雄縣岡山鎮○○路與阿公店路2 段
    路口，因其行跡可疑為警盤查，並扣得上開第一級毒品海洛
    因1 包，另經其同意採集尿液送驗，其尿液呈嗎啡、可待因
    陽性反應。
三、證據名稱：
    被告於本院審理中之自白，尿液採證檢驗對照表（代號：岡
    980318、岡980398）、台灣檢驗科技股份有限公司98年8 月
    12日（代號：岡980318）、98年9 月9 日（代號：岡980398
    ）濫用藥物尿液檢驗報告、高雄市立凱旋醫院98年10月2 日
    濫用藥物成品檢驗鑑定書各1 紙，高雄縣政府警察局岡山分
    局扣押筆錄暨扣押物品目錄表1 份、扣案之第一級毒品海洛
    因1 包，臺灣高等法院被告前案紀錄表。
四、核被告上開所為，分別係犯毒品危害防制條例第10條第1 項
    施用第一級毒品罪，及同條例第11條第1 項持有第一級毒品
    罪。起訴書雖未於所犯法條欄引用被告涉犯持有第一級毒品
    罪之條文，惟檢察官已於犯罪事實欄載明被告持有第一級毒
    品海洛因為警查獲之事實，是該持有犯行亦在起訴範圍內，
    本院自得予以審理。被告持有第一級毒品後，進而施用，就
    其持有所施用之第一級毒品海洛因部分，其持有之低度行為
    應被施用高度行為所吸收，不另論其該部分之持有第一級毒
    品罪。被告所犯上開3 罪，犯意各別，行為互殊，應予分論
    併罰。
五、爰審酌被告前經觀察、勒戒執行完畢釋放後，仍未能徹底戒
    絕毒品，再犯本件施用毒品罪，顯見其自制力不足，無法擺
    脫毒品，未能體悟施用毒品對自己造成之傷害及社會之負擔
    ，惟念所犯施用毒品罪乃屬戕害自身身心健康行為，尚未對
    他人造成實害，其行為本身對社會所造成之危害並非直接，
    反社會性之程度應屬較低，又其持有之毒品數量非鉅，犯罪
    情節尚非嚴重，且其犯後均坦認犯行，犯後態度良好等一切
    情狀，分別量處如主文所示之刑，並就所處拘役部分諭知易
    科罰金之折算標準及就所處有期徒刑部分定應執行刑。扣案
    之白色粉末1 包（驗前淨重0.063 公克、驗後淨重0.054 公
    克），屬第一級毒品海洛因，此有高雄市立凱旋醫院濫用藥
    物成品檢驗鑑定書1 紙在卷可稽，而裝盛該第一級毒品海洛
    因之包裝袋1 只，其中亦含有無法析離之第一級毒品海洛因
    ，均應依毒品危害防制條例第18條第1 項前段規定，在相關
    主文項下諭知沒收銷燬之。至鑑驗耗用之毒品海洛因既已滅
    失，即無庸再予宣告沒收銷燬，附此敘明。
據上論斷，應依刑事訴訟法第273 條之1 第1 項、第299 條第1
項前段、第310 條之2 、第454 條第1 項，毒品危害防制條例第
10條第1 項、第11條第1 項、第18條第1 項前段，刑法第11條、
第51條第5 款、第41條第1 項前段，判決如主文。
本案經檢察官甲○○到庭執行職務。
中    華    民    國    98    年    11    月    19    日
                  刑事第十庭  法  官  顏銀秋
以上正本證明與原本無異。
如不服本判決應於收受送達後10日內向本院提出上訴書狀，並應
敘述具體理由；如未敘述上訴理由者，應於上訴期間屆滿後20日
內向本院補提理由書（均須按他造當事人之人數附繕本）「切勿
逕送上級法院」。
中    華    民    國    98    年    11    月    19    日
                              書記官  林豐富
附錄論罪科刑法條：
毒品危害防制條例第10條第1項（施用第一級毒品罪）
施用第一級毒品者，處6月以上5年以下有期徒刑。
毒品危害防制條例第11條第1項（持有第一級毒品罪）
持有第一級毒品者，處3 年以下有期徒刑、拘役或新臺幣5 萬元
以下罰金。


司法院資訊處製作；財團法人民間司法改革基金會備份。
